# 关于金融资产的公允价值变动损益是否能计提递延所得税

提问人：katherinedai 时间：2022-01-28 18:09:43
请教陈版主，金融资产的公允价值变动损益，如果要计提递延所得税，是否需要像长期股权投资的减值一样，需要判断持有时间吗？管理层判断长期持有就不计提递延所得税费用吗？

回答人：chenyiwei
根据“足额确认递延所得税负债，谨慎确认递延所得税资产”的原则：
递延所得税负债的确认，不考虑预计持有时间长短。
递延所得税资产的确认，要考虑在可预见的未来是否有处置该项投资资产的计划，以及处置时点预计能否产生足够多的应纳税所得额。